Jérémy Dionne-Nadeau

Lasalle (Montréal) H8R 3K6 Courriel : <u>jeremydionnenadeau@gmail.com</u>
Domicile : 514-365-3355 Site Web : <u>jeremydionnenadeau.github.io</u>

Cellulaire: 514-922-3355 LinkedIn: https://www.linkedin.com/in/jérémy-dion

Langues : français et anglais <u>ne-nadeau-534162144/</u>

Sommaire

Développeur full stack certifié Scrum, avec plus de 3 ans d'expérience. Mordu d'informatique, je connais plusieurs langages informatiques (Python, Java, C, C++, Javascript, PHP, AngularJS...) et j'ai créé plusieurs projets personnels et scolaires. Polyvalent, je maîtrise les différentes étapes techniques de création d'un site internet ou d'une application web, de la compréhension des besoins des utilisateurs au développement et à la maintenance frontend et backend.

Connaissances informatiques ➤ Python ➤ C, C++

ightharpoonup Python ightharpoonup C, C++ ightharpoonup SQL, MySQL, PostgreSQL ightharpoonup Git

➤ Java ➤ Linux, MacOS, Windows ➤ Microsoft Office ➤ Django, Wagtail

> React > Visual Studio Code, Eclipse > HTML, CSS, JavaScript, PHP > REST APIs

Expériences professionnelles

Développeur python pour JDLabs 2019 - 2022

Commis de service chez Super C 2016 - 2017

Marqueur pour l'association mineur de baseball de Lasalle (LMBL) 2012 - 2016

Formation

Baccalauréat en informatique et génie logiciel 2018 - 2023

Université du Québec à Montréal (UQAM), Montréal

Diplôme d'études collégiales (DEC) en science humaine profil individu 2015 - 2018

Cégep André-Laurendeau, Montréal

Diplôme d'études secondaire (DES) 2010 - 2015

École secondaire Cavelier-De Lasalle, Montréal

Activités sociales et professionnelles

Emballeur bénévole pour Maxi et Super C 2009 et 2013

Bénévolat pour Jeune musicien du monde 2013 - 2014